【裁判字號】    98,審訴,810
【裁判日期】    980327
【裁判案由】    毒品危害防制條例
【裁判全文】
臺灣高雄地方法院刑事判決             98年度審訴字第810號
公  訴  人  臺灣高雄地方法院檢察署檢察官
被      告  甲○○
指定辯護人  本院公設辯護人黃秋葉
上列被告因毒品危害防制條例案件，經檢察官提起公訴（97年度
毒偵字第5725號、第7496號），本院合議庭裁定由受命法官獨任
依協商程序審理，判決如下：
    主  文
甲○○施用第一級毒品，累犯，處有期徒刑柒月，扣案如附表編
號1 所示之物沒收銷燬之，扣案如附表編號2 所示之物沒收；又
施用第二級毒品，累犯，處有期徒刑參月；又施用第一級毒品，
累犯，處有期徒刑柒月，扣案如附表編號3 所示之物沒收銷燬之
，扣案如附表編號4 所示之物沒收；又施用第二級毒品，累犯，
處有期徒刑參月。應執行有期徒刑壹年肆月，扣案如附表編號1
、3 所示之物沒收銷燬之，扣案如附表編號2 、4 所示之物沒收
。
    事實及理由
一、本件犯罪事實及證據，除犯罪事實「並於94年11月9 日縮刑
    期滿執行完畢」更正為「並於94年11月8 日執行完畢」；「
    在不詳處所，施用甲基安非他命1 次」分別更正為「在高雄
    縣大寮鄉○○路附近某處，施用第二級毒品甲基安非他命1
    次」、「在高雄縣大寮鄉○○路之全國加油站廁所內，施用
    第二級毒品甲基安非他命1 次」；「扣得海洛因1 小包（毛
    重0.1 公克）及注射針筒1 支等物」更正為「扣得其所有之
    如附表編號1 、2 所示之物」；「扣得海洛因1 小包（毛重
    0.2 公克）」更正為「扣得其所有之如附表編號3 、4 所示
    之物」；證據部分補充「被告甲○○於本院審理中之自白」
    及「高雄市立凱旋醫院濫用藥物成品檢驗鑑定書」外，餘均
    引用檢察官起訴書所載，如附件。
二、本件被告業已認罪，並經辯護人協助下與檢察官於審判外達
    成協商之合意，渠等合意內容為：被告願受科刑範圍如主文
    所載。經核被告所為，係犯毒品危害防制條例第10條第1 項
    之施用第一級毒品罪，及同條第2 項之施用第二級毒品罪，
    而被告有起訴書所載之前科紀錄乙情，有臺灣高等法院被告
    前案紀錄表在卷可稽，其受有期徒刑執行完畢，5 年內故意
    再犯本件最重本刑為有期徒刑以上之4 罪，為累犯，均應依
    刑法第47條第1 項規定加重其刑。此外，上開協商合意內容
    ，並無刑事訴訟法第455 條之4 第1 項所列不得認罪協商之
    情形，本件既經檢察官聲請改依協商程序而為判決，本院爰
    不經言詞辯論，於協商合意範圍內為協商判決。
三、應適用之法條：刑事訴訟法第455 條之4 第2 項、第455 條
    之8 、第454 條第2 項，毒品危害防制條例第10條第1 項、
    第2 項、第18條第1 項前段，刑法第11條、第47條第1 項、
    第38條第1 項第2 款、第51條第5 款。
四、本判決除有刑事訴訟法第455 條之4 第1 項第1 款、第2 款
    、第4 款、第6 款、第7 款所定情形之一，或違反同條第2
    項規定者外，不得上訴。
本案經檢察官陳麗琇到庭執行職務。
中    華    民    國    98    年    3     月    27    日
                  刑事第十庭    法  官  陳君杰
以上正本證明與原本無異。
如不服本判決應於收受判決後10日內向本院提出上訴書狀，並應
敘述具體理由。其未敘述上訴理由者，應於上訴期間屆滿後20日
內向本院補提理由書(均須按他造當事人之人數附繕本)「切勿逕
送上級法院」。
中    華    民    國    98    年    3     月    27    日
                                書記官  李承悌
附錄本判決論罪科刑法條全文：
毒品危害防制條例第10條
施用第一級毒品者，處6 月以上5 年以下有期徒刑。
施用第二級毒品者，處3年以下有期徒刑。
附表：
┌──┬───────────────────┬───┐
│編號│扣案物品                              │數量  │
├──┼───────────────────┼───┤
│ 1  │殘留第一級毒品海洛因之包裝袋          │1 只  │
├──┼───────────────────┼───┤
│ 2  │注射針筒（供施用海洛因）              │1 支  │
├──┼───────────────────┼───┤
│ 3  │第一級毒品海洛因（驗後淨重0.137 公克）│1 包  │
├──┼───────────────────┼───┤
│ 4  │注射針筒（供施用海洛因）              │1 支  │
└──┴───────────────────┴───┘
附件：
臺灣高雄地方法院檢察署檢察官起訴書
                                    97年度毒偵字第5725號
    被      告  甲○○  男  29歲（民國○○年○月○○日生）
                        住高雄縣大寮鄉○○村○○路59巷39
                        號
                        國民身分證統一編號：Ｚ000000000號
上列被告因違反毒品危害防制條例案件，已經偵查終結，認應該
提起公訴，茲將犯罪事實及證據並所犯法條分敘如下：
        犯罪事實
一、甲○○前於民國89年間因施用毒品案件，經臺灣高雄地方法
    院以89年度毒聲字第3528號裁定送觀察、勒戒，因認無繼續
    施用毒品傾向，而於89年7月20日執行完畢出所，並經本署
    檢察官以89年度毒偵緝字第299號不起訴處分確定；復於91
    年間因施用毒品案件，經經同院本院以91年度毒聲字第1532
    號裁定送觀察、勒戒，因認無繼續施用毒品傾向，而於91年
    5 月1日執行完畢出所，並再經本署檢察官以91年度毒偵字
    第1103號、第1761號不起訴處分確定；又於93年間因竊盜及
    詐欺案件，經同院分判處有期徒刑1年6月及3月，並定應執
    行有期徒刑1年7月確定，並於94年11月9日縮刑期滿執行完
    畢。詎其仍未戒除毒癮，明知海洛因及甲基安非他命分別係
    毒品危害防制條例第2條第2項第1、2款所明定之第一級及第
    二級毒品，不得持有及施用，竟分別基於施用第一級毒品海
    洛因（下稱海洛因）之犯意及第二級毒品甲基安非他命（下
    稱甲基安非他命）之犯意，先於(1)97年6月29日10時許，在
    其高雄縣大寮鄉○○路附近某處，施用海洛因1次；又於97
    年6 月29日12時22分許，為警查獲前回溯72小時內（不含公
    權力拘束時間）某時，在不詳處所，施用甲基安非他命1次
    ；嗣於97年6月29日11時10分許，在高雄縣大寮鄉○○路與
    三隆路路口，因形跡可疑為警臨檢盤查，並當場扣得海洛因
    1小包（毛重0.1公克）及注射針筒1支等物。再於(2)97年8月
    23日4時30分許，在高雄縣大寮鄉○○路之全國加油站之廁
    所內，施用海洛因1次；又於97年8月23日15時許，為警查獲
    前回溯72小時內（不含公權力拘束時間）某時，在不詳處所
    ，施用甲基安非他命1次；嗣於97年8月23日13時許，在高雄
    縣大寮鄉○○路118巷11號前，因形跡可疑為警臨檢盤查，
    並當場扣得海洛因1小包（毛重0.2公克）。經警分別徵得其
    同意採集尿液送驗結果，發現呈甲基安非他命、可待因及嗎
    啡陽性反應，始查悉上情。
二、案經高雄縣政府警察局鳳山分局報告及高雄市政府警察局小
    港分局移送偵辦。
        證據並所犯法條
一、證據清單暨待證事實
┌──┬───────────┬──────────────┐
│編號│ 證    據    名    稱 │ 待    證    事    實       │
├──┼───────────┼──────────────┤
│ 1  │被告甲○○於97年6月29 │被告甲○○坦承曾於查獲前，在│
│    │日、97年8月23日分別於 │上揭時、地施用毒品海洛因之事│
│    │警詢及本署偵查時之供述│實。                        │
│    │。                    │                            │
├──┼───────────┼──────────────┤
│ 2  │高雄縣政府警察局鳳山、│被告甲○○被查獲之尿液經檢驗│
│    │小港分局偵辦毒品案件嫌│結果，呈甲基安非他命、可待因│
│    │疑人尿液採集編號對照表│及嗎啡陽性反應，足證被告確有│
│    │2份、台灣檢驗科技股份 │施用毒品海洛因及毒品甲基安非│
│    │有限公司於97年7月9日出│他命之事實。                │
│    │具之濫用藥物尿液檢驗報│                            │
│    │告及高雄市立凱旋醫院97│                            │
│    │年9月1日之濫用藥物尿液│                            │
│    │檢驗報告各1份。       │                            │
├──┼───────────┼──────────────┤
│ 3  │本署刑案資料查註紀錄表│被告前曾受有期徒刑執行完畢後│
│    │、全國施用毒品案件紀錄│5年內，再犯本件有期徒刑以上 │
│    │表、法務部全國檢察官線│之罪，為累犯之事實。        │
│    │上查詢刑案人犯在監所最│                            │
│    │新資料報表各1份。     │                            │
└──┴───────────┴──────────────┘
二、核被告甲○○所為，係犯毒品危害防制條例第10條第1項、
    第2項之施用第一級及施用第二級毒品等罪嫌。被告非法持
    有第一級毒品之低度行為，應為施用毒品之高度行為所吸收
    ，不另論罪。被告先後2次所犯前揭2罪間，犯意各別，行為
    互殊，請予分論併罰。再被告前曾受有期徒刑之執行完畢，
    此有刑案資料查註紀錄表附卷可參，其於5年內故意再犯本
    案有期徒刑以上之罪，為累犯，請依刑法第47條第1項之規
    定加重其刑。請審酌被告先前業因施用毒品行為遭觀察勒戒
    ，竟仍未戒絕毒品，猶再施用毒品，顯見其不思悔改，意志
    不堅，又其犯後僅坦承部分犯行，顯見其無悔改警惕之意等
    一切情狀，從重量刑，以茲懲警。至扣案之海洛因2小包（
    毛重分別約0.1公克及0.2公克），請依毒品危害防制條例第
    18條第1項前段之規定宣告沒收並諭知銷毀。
三、依毒品危害防制條例第23條第2項、刑事訴訟法第251條第1
    項提起公訴。
    此    致
臺灣高雄地方法院
中    華    民    國    98    年    2     月    5     日
                        檢  察  官    乙  ○  ○
上正本證明與原本無異
中    華    民    國    98    年    2     月    12    日
                        書  記  官    高  文  崇
附錄所犯法條：
毒品危害防制條例第10條
施用第一級毒品者，處 6 月以上 5 年以下有期徒刑。
施用第二級毒品者，處 3 年以下有期徒刑。


司法院資訊處製作；財團法人民間司法改革基金會備份。
